【裁判字號】    99,審易,99
【裁判日期】    990226
【裁判案由】    詐欺等
【裁判全文】
臺灣桃園地方法院刑事判決              99年度審易字第99號
公  訴  人  臺灣桃園地方法院檢察署檢察官
被      告  乙○○
上列被告因詐欺等案件，經檢察官提起公訴（98年度偵字第2233
2 、22459 、22790 號），被告於準備程序進行中為有罪陳述，
經本院合議庭裁定由受命法官獨任進行簡式審判程序，判決如下
：
    主  文
乙○○意圖為自己不法之所有，以詐術使人將第三人之物交付，
累犯，處有期徒刑參月；又攜帶兇器竊盜，累犯，處有期徒刑捌
月；又毀壞門扇竊盜，累犯，處有期徒刑捌月。應執行有期徒刑
壹年貳月。
    事實及理由
一、被告所犯之罪，為死刑、無期徒刑、最輕本刑3 年以上有期
    徒刑或高等法院管轄第一審案件以外之罪，而被告於本院準
    備程序進行中，就被訴事實為有罪之陳述，經本院告知簡式
    審判程序意旨，並聽取公訴人及被告之意見後，依刑事訴訟
    法第273 條之1 第1 項之規定，裁定依簡式審判程序審理。
二、犯罪事實：
    乙○○前於民國93年間，因竊盜案件，經臺灣板橋地方法院
    以93年度易字第753 號判決判處有期徒刑1 年2 月確定，於
    95年6 月8 日縮刑期滿執行完畢。詎猶不知悔改，意圖為自
    己不法之所有，竟分別為下列犯行：(一)基於詐欺之犯意，於
    民國98年4 月29日，向車主張碧惠租用車牌號碼3732-QV 號
    白色自用小客車後，於98年5 月1 日凌晨1 時40分許，駕駛
    該車在臺中縣霧峰鄉○○路455 號「中油霧峰林森加油站」
    ，向該加油站員工柯俊豪謊稱欲購買95無鉛汽油，致柯俊豪
    陷於錯誤，誤認乙○○於加油後必將付款，而加入36.82 公
    升共值新臺幣（以下同）932 元汽油於該車，詎乙○○並未
    付款，並隨即加速駕車離去，嗣經警調閱該加油站現場錄影
    ，方依前開汽車車牌號碼循線查獲。(二)另基於竊盜之犯意，
    於98年5 月1 日下午4 時許，持客觀上足供為兇器使用之螺
    絲起子（未扣案），以破壞門鎖之方式，進入台中市○○區
    ○○路1 段56之10號5 樓蔡羿嬋、丙○○之住處（侵入住宅
    部分，未據告訴），竊取屋內現金4,000 元、手提電腦、So
    ny投影機、LIM310A 藍色播放機、X-box360遊戲機各1 台，
    得手後旋即販售予臺中市東區干城跳蚤市場之某流動攤販，
    得款1 萬2,000 元。(三)復基於竊盜之犯意，於98年5 月5 日
    早上6 時許，前往臺中縣霧峰鄉○○街24號4 樓甲○○之住
    處，以不詳方式破壞構成門之一部之門鎖後進入屋內（侵入
    住宅部分，未據告訴），竊取屋內皮夾1 只，內有現金新臺
    幣2,400 元、身分證、駕駛執照、行車執照、健保卡及中國
    信託銀行、中華郵政金融卡各1 張，得手後旋即逃逸無蹤。
    嗣因甲○○發現住處遭竊後報警處理而查獲。
三、認定被告犯罪所憑之證據：
  (一)被告乙○○於本院準備程序進行中之自白。
  (二)證人即加油站員工柯俊豪於警詢及偵查中具結之證述、被害
    人丙○○、甲○○於警詢時之證述
  (三)臺中中油霧峰林森加油站監視器翻拍照片6 張、車號3732-Q
    V 自用小客車汽車借用約定書、臺中中油霧峰林森加油站所
    開立之統一發票、車號3732-QV 車主張碧惠之聲明書、刑案
    現場測繪圖、內政部警政署刑事警察局98年6 月26日刑紋字
    第0980086554號指紋鑑驗書、內政部警政署刑事警察局98年
    5 月19日刑紋字第0980066655號指紋鑑驗書、臺中縣警察局
    霧峰分局刑案現場勘察報告各1 份及甲○○住宅遭竊案件現
    場勘察照片32張。
四、上開犯罪事實(三)部分，被告於本院審理時雖辯稱：沒有用工
    具，是用手轉就開了，鎖頭有點鬆動，轉了就開了云云。惟
    查，依卷內所附之現場照片顯示（臺中縣警察局霧峰分局中
    縣霧警偵字第0980053286號刑案偵查卷宗第18頁），該門鎖
    已明顯遭外力破壞，再依被告於警詢及偵查時亦自承是以破
    壞門鎖之方式進入屋內，均足徵被告確有破壞該門鎖之事實
    可堪認定；又毀壞門鎖行竊，自應論以刑法第321 條第1 項
    第2 款之毀壞安全設備竊盜罪，但此處所謂門鎖，係指附加
    於門上之鎖而言，至於毀壞構成門之一部之鎖（如司畢靈鎖
    ），則應認為毀壞門扇之加重竊盜罪（74年度台上字第24 3
    號、70年度台上字第496 號判決意旨參照），又毀越門扇之
    「越」，係指越入者而言，如係走入則不得謂之「越」。綜
    上所述，被告辯稱鎖頭有點鬆動，轉了就開了云云，與事實
    不符，本院認上開事證已足證明被告犯行，被告上開所辯，
    不足採信，而應論以毀壞門扇竊盜罪為當，至於檢察官認犯
    犯刑法第321 條第1 項第3 款之攜帶兇器竊盜，尚有誤會，
    惟基本社會事實同一，本院自得變更起訴法條為刑法第321
    條第1項第2款。
五、應適用之法條：
    刑事訴訟法第273 條之1 第1 項、第299 條第1 項前段、第
    300 條、第310 條之2 ，刑法第339 條第1 項、第321 條第
    1 項第2 款、第3 款、第47條第1 項、第51條第5 款，刑法
    施行法第1 條之1 第1 項、第2 項前段。
六、如不服本判決，應於判決送達後10日內向本院提出上訴狀（
    應附繕本），其未敘述上訴理由者，應於上訴期間屆滿後20
    日內補提理由書狀於本院，上訴於臺灣高等法院。
本案經檢察官顏世翠到庭執行職務。
中    華    民    國    99    年    2     月    26    日
                    刑事庭  法  官  林孟宜
以上正本證明與原本無異。
                            書記官  洪明媚
中    華    民    國    99    年    2     月    26    日
附錄本案論罪科刑法條：
中華民國刑法第339條第1項
意圖為自己或第三人不法之所有，以詐術使人將本人或第三人之
物交付者，處5 年以下有期徒刑、拘役或科或併科1 千元以下罰
金。
中華民國刑法第321條第1項第2款、第3款
犯竊盜罪而有下列情形之一者，處6月以上、5年以下有期徒刑：
二、毀越門扇、牆垣或其他安全設備而犯之者。
三、攜帶兇器而犯之者。

司法院資訊處製作；財團法人民間司法改革基金會備份。
